# 新收入准则

提问人：song2003921 时间：2017-08-15 10:34:49
请问在新收入准则下，以下几个事项确认收入的时点是否有变化： 1 、 卖方发货后将商品交付给第三方物流（买方不指定物流）；
2 、 卖方发货后将商品交付给第三方物流（买方指定的物流）； 3 、 FOB出口商品报关后；对于 1 、 2 种方式，是否还要考虑合同中关于交付给物流后风险转移的条款？

回答人：chenyiwei
不论是现行的收入准则还是已颁布的新准则，在确定收入确认时点时都要考虑合同条款，所以你的问题很难直接回答。还是需要对相应合同条款的分析来确定。

提问人：song2003921 时间：2017-08-16 10:29:29
陈老师，请问：
1 、如果合同中买方指定物流公司，但并无“交付给指定物流公司即代表风险报酬转移或控制转移”字样，新准则下能在交付给物流时确认收入吗？ 2 、如果买方在卖方的销售系统中确认收货，但是由于买方场地等原因将商品仍然寄存在卖方，请问新准则下能确认收入吗？
谢谢！

回答人：chenyiwei
1 、需结合相关的法律法规条款、一般交易惯例等因素，合理判断商品控制权转移的时间。 2 、对于此类情况，要考虑卖方是否作为买方的代理人暂时代保管货物，而货物的处置权是否已转移给买方，买方能否随时要求提货等。

提问人：liubin988513 时间：2017-11-04 20:30:19
1 ，第十六条 合同中存在可变对价的， 企业应当按照期望值或最可能发生金额确定可变对价的最佳估计数， 但包含可变对价的交易价格， 应当不超过在相关不确定性消除时累计已确认收入极可能不会发生重大转回的金额。 企业在评估累计已确认收入是否极可能不会发生重大转回时，应当同时考虑收入转回的可能性及其比重。每一资产负债表日，企业应当重新估计应计入交易价格的可变对价金额。可变对价金额发生变动的， 按照本准则第二十四条和第二十五条规定进行会计处理。第十九条 企业应付客户（或向客户购买本企业商品的第三方，本条下同）对价的，应当将该应付对价冲减交易价格， 并在确认相关收入与支付（或承诺支付）客户对价二者孰晚的时点冲减当期收入， 但应付客户对价是为了向客户取得其他可明确区分商品的除外。企业应付客户对价是为了向客户取得其他可明确区分商品的，应当采用与本企业其他采购相一致的方式确认所购买的商品。企业应付客户对价超过向客户取得可明确区分商品公允价值的，超过金额应当冲减交易价格。 向客户取得的可明确区分商品公允价值不能合理估计的，企业应当将应付客户对价全额冲减交易价格。
请教陈老师：经销商返点，无论作为可变对价还是作为应付客户对价，都是冲减交易价格，是不是意味着我们以后不会出现同时”应收账款“”其他应付款“同增的金额，即只按照扣除返点后的金额确认应收账款或合同资产？
2 ，第六条 在合同开始日不符合本准则第五条规定的合同， 企业应当对其进行持续评估，并在其满足本准则第五条规定时按照该条的规定进行会计处理。 对于不符合本准则第五条规定的合同，企业只有在不再负有向客户转让商品的剩余义务，且已向客户收取的对价无需退回时， 才能将已收取的对价确认为收入；否则，应当将已收取的对价作为负债进行会计处理。 没有商业实质的非货币性资产交换，不确认收入。 请教陈老师ifrs15 non-monetary exchanges between entities in the same line of business tofacilitate sales to customers or potential customers. For example, thisStandard would not apply to a contract between two oil companies thatagree to an exchange of oil to fulfil demand from their customers indifferent specified locations on a timely basis 。 以前收入准则广告互换是可以确认收入的。现在是否可以确认呢？这个same line of business怎么理解为好。我理解是不能确认 BC58 In industries with homogeneous products, it is common for entities in the sameline of business to exchange products to facilitate sales to customers or potentialcustomers other than the parties to the exchange. For example, an oil suppliermay swap inventory with another oil supplier to reduce transport costs, meetimmediate inventory needs, or otherwise facilitate the sale of oil to the endcustomer. The boards noted that the party exchanging inventory with the entitymeets the definition of a customer, because it has contracted with the entity toobtain an output of the entity’s ordinary activities. Consequently, in the absenceof specific requirements, an entity might recognise revenue once for theexchange of inventory and then again for the sale of the inventory to the endcustomer. The boards decided that this outcome would be inappropriate for thefollowing reasons:
(a) it would have grossed up revenues and expenses and made it difficult forusers of financial statements to assess the entity’s performance and grossmargins during the reporting period; and (b) some view the counterparty in those arrangements as also acting as asupplier and not as a customer.

回答人：chenyiwei
1 、虽然是冲减交易价格，但仍可能出现同时挂账应收账款和其他应付款（或其他类似负债科目）的情况。因为此时的资产和负债不满足金融工具列报准则规定的抵销列报条件。 2 、广告互换在具有商业实质的情况下仍可以确认收入。你所引用的BC58段的内容是不具有商业实质的换货。

提问人：liubin988513 时间：2017-11-05 11:55:52
谢谢陈老师。 第二个： in the same line of business tofacilitate sales to customers or potential customers。 目前客户背景是一个广告公司，用富余的角标（不太好卖的广告位）换入其他广告公司的广告位，两者广告形式不一样。就是不太理解这里的“in the same line of business“，是指？

回答人：chenyiwei
如果是广告位换广告位，不是A为B打广告换取B为A打广告，则还是不具备商业实质的可能性较大，除非两者的业务模式存在重大差异。